臺灣新竹地方法院刑事判決　　　　　　　 96年度訴字第211號
公　訴　人　臺灣新竹地方法院檢察署檢察官
被　　　告　丙○○
指定辯護人　李林盛律師
上列被告因違反槍砲彈藥刀械管制條例案件，經檢察官提起公訴
（96年度偵字第1184號），本院判決如下：
    主  文
丙○○無罪。
    理  由
一、公訴意旨略以：被告丙○○於民國九十六年二月十一日下午
    五、六許，在新竹縣竹北市某處ＫＴＶ後方汽車修理廠旁，
    拾得具有殺傷力之仿ＢＥＲＥＴＴＡ廠84型半自動手槍製造
    之槍枝，換裝土造金屬槍管而成之改造手槍一枝（槍枝管制
    編號0000000000號；含彈匣一個）及空氣槍加裝螺絲（充當
    撞針）而成之改造手槍一枝（槍枝管制編號0000000000號）
    、土造子彈四顆、制式霰彈三顆等物，竟未經許可，而予持
    有，嗣於同年月十二日凌晨一時許，在新竹市○區○○路一
    九二號前，當場為警查獲其持有上開槍枝及子彈等物，始悉
    上情，因認被告丙○○涉犯槍砲彈藥刀械管制條例第八條第
    四項之未經許可持有改造手槍及同條例、第十二條第四項之
    未經許可持有子彈罪嫌等語。
二、按，犯罪事實應依證據認定之，無證據不得推定其犯罪事實
    ；無證據能力、未經合法調查之證據，不得作為判斷之依據
    ；不能證明被告犯罪者，應諭知無罪之判決；刑事訴訟法第
    一百五十四條第二項、第一百五十五條第二項、第三百零一
    條第一項分別定有明文。又按，除法律另有規定外，實施刑
    事訴訟程序之公務員因違背法定程序取得之證據，其有無證
    據能力之認定，應審酌人權保障及公共利益之均衡維護，刑
    事訴訟法第一百五十八條之四亦定有明文。再者，所謂「陷
    害教唆」，係指行為人原不具犯罪之故意，純因司法警察之
    設計誘陷，以唆使其萌生犯罪之意念，並進而實施犯罪構成
    要件之行為，待其行為形式上已符合著手於犯罪行為之實行
    時，再予以逮捕者而言。申言之，因「陷害教唆」係司法警
    察以引誘或教唆犯罪之不正當手段，使原無犯罪故意之人因
    而萌生犯意而實施犯罪，再進而蒐集其犯罪之證據或予以逮
    捕偵辦；縱其目的係在於查緝犯罪，但其手段顯然違反憲法
    對於基本人權之保障，且已逾越偵查犯罪之必要程度，對於
    公共利益之維護並無意義，其因此等違反法定程序所取得之
    證據資料，應不具有證據能力，此有最高法院九十二年台上
    字第四五五八號、九十六年度台上字第四三二四、四三八九
    號判決意旨可資參照。
三、公訴意旨認被告丙○○涉犯未經許可持有改造手槍及未經許
    可持有子彈罪嫌，無非是以下列各項證據為其論據：
（一）被告丙○○供述持有上開槍枝及子彈等情節。
（二）證人即被告之同行友人丁○○證述被告持有槍枝及子彈等
      情節。
（三）苗栗縣警察局頭份分局搜索扣押筆錄及現場與證物相片。
（四）扣案之改造手槍、土造子彈、制式霰彈。
（五）內政部警政署刑事警察局九十六年三月二日刑鑑字第0960
      025843號槍彈鑑定書。
四、被告丙○○固不否認於九十六年二月十二日凌晨一時許，在
    新竹市○區○○路一九二號前，當場為警查獲其持有上開槍
    枝及子彈等物，惟堅詞否認有何持有槍、彈之犯意，辯稱：
    東西不是在我身上搜到的，槍是丁○○在十一日下午三點左
    右打電話給我叫我去他家，叫我幫他一件事情，我本來想說
    不要去，因為家裡有事，可是他跟我說如果我不能去，他要
    來我家找我，所以我就先過去他家看一下是什麼事情，我去
    到他家之後他就說要帶我出去，還說等一下有一件事情要麻
    煩我，我問他是什麼事，他叫我不用問，說等一下會告訴我
    ，我們各開一台車，我跟著他的車，他的車上還另外載了甲○○，過程中我好幾次都沒跟上，丁○○還有停下來等我，
    開到湖口鄉的士林電機旁的一條鄉○○路，進去後開到一戶
    人家的後門，後門有一個車庫，車庫前有一個稻草堆，他打
    電話叫我下車去稻草堆裡面拿東西，因為他說他認識那一家
    人，他不好意思去拿，就叫我去拿，我還質疑他是不是要我
    偷東西，他說不是，是他的東西，他怕人家看到他拿東西，
    所以叫我去拿，我打開車門就是稻草堆，伸手就拿得到，我
    拿出來是一個牛皮紙袋，他叫我拿到東西之後打電話跟他講
    ，然後又叫我開車跟著他，還是開在鄉○○路，然後一、二
    分鐘後，他叫我下車帶著那包東西先上去坐他的車，所以我
    就坐上他的後座，他叫我把東西打開來，然後他就伸手進去
    拿，我看到的是二把手槍跟一包子彈，之後他告訴我他已經
    確定這些東西了，他叫我先帶著這些東西，先幫他保管，晚
    上他會到我家去拿，我本來說不要，但是他跟我說一下子就
    好，其實我心裡覺得很怪，為什麼他的東西他自己不敢拿，
    他又說他要去辦一下事情，差不多我們在下午五點多的時候
    離開湖口那個地方，之後我就回家，但是我沒有把槍帶回家
    ，我把槍放在車上，後來大概晚上八點多的時候他打電話跟
    我說牛皮紙袋濕濕的，叫我拿一個東西把他裝起來，我就從
    車上找一個自己的黑色的手提包，原本是放工具的，把工具
    拿出來，用手提包裝槍彈，然後在晚上十一點多的時候他打
    電話給我跟我說他沒有辦法來我家，他要求我帶著槍彈還有
    買兩碗麵到他家去，我買好麵到他家的時候是晚上十一點多
    ，到他家之後他叫我把東西拿出來給他，我就把整包東西拿
    給他，我就說我有事要離開了，可是他叫我等一下，我覺得
    可能他心裡有懷疑我是不是有報警，所以叫我等一下，所以
    我就等他吃完麵，他又叫我跟他一起下去把槍藏起來，因為
    他手上有拿一個手提包，到樓下的時候，他要開門，他就叫
    我幫他拿一下有槍的手提包，結果他一開門的時候警察就衝
    進來了，槍彈真的不是我的，在警察局時丁○○是用眼神暗
    示我要我自己擔下來，我才會承認並表示和他無關等語。指
    定辯護人並為被告丙○○辯護主張本件係丁○○與警員乙○○對被告丙○○陷害教唆之行為。
五、經審理結果，綜合全案卷證，本院認為被告丙○○為警查獲
    寄藏槍、彈之行為係遭警員「陷害教唆」，從而，警員在新
    竹市○○路一九二號前當場查獲被告丙○○所持有之上開改
    造手槍、土造子彈、制式霰彈等物證均無證據能力，理由如
    下：
（一）本件扣案之改造手槍一枝、土造子彈四顆、制式霰彈三顆
      等物，係苗栗縣警察局頭份分局警備隊小隊長江益鎮帶領
      偵查佐乙○○、魯竟成、陳有國等人，在新竹市○○路一
      九二號前所查獲，有苗栗縣警察局頭份分局搜索扣押筆錄
      一份及現場與證物相片三張等在卷可憑，而上開槍、彈經
      內政部警政署刑事警察局鑑定後均認有殺傷力，亦有鑑定
      報告在卷可參。但本案除了有搜索扣押筆錄外，事前並未
      有製作檢舉筆錄、勘查地形等再向法院為搜索票聲請之一
      般正常程序，或在現場認有急迫狀況先逕行搜索事後再向
      檢察官及法院陳報之特殊情況程序。是以，本案事前並無
      任何檢舉人以書面製作筆錄檢舉發現被告丙○○有持有槍
      、彈之行為，竟能順利查獲被告丙○○持有扣案之一批槍
      、彈，其等之真正查獲原因應予探究。
（二）苗栗縣之警員何以會浩浩蕩蕩地集合四個人一同行動，在
      非其所屬轄區內之新竹市查獲本件？
    １．查獲警員之說法─
        經傳訊證人即苗栗縣警察局頭份分局警備隊偵查佐乙○○，其於本院審理時當庭具結證稱：我和丁○○是在幾
        年前我服務於新竹縣警察局竹北分局時因為查獲案件而
        認識，一直都有聯絡，他常常會提供線報給我，我則不
        主動抓他，在案發前，我因為接獲丁○○的線報說他住
        的地方（按：即本案查獲地之新竹市○○路一九二號二
        樓）有通緝犯出入，而他講的通緝犯就是他女友的姐姐
        （按：即甲○○），當時又是「春安」期間，所以我和
        同事四個人就一起先過去觀察地形，當天也不見得一定
        要抓通緝犯，結果在丁○○家樓下埋伏時聽到丁○○二
        樓住處的門打開、有人要下樓，我們就到一樓大門外等
        ，等到有人開公寓的大門時就衝上前，發現時丙○○和
        丁○○一起要走出來，丙○○手上還有提一個包包，命
        他打開來後就發現是扣案的槍彈等語（詳見本院卷第一
        四二頁正面至一四八頁正面、九十六年八月二十三日審
        判筆錄）。是以，證人乙○○對於其在九十六年二月十
        二日凌晨一時許在丁○○的住處樓下即新竹市○○路一
        九二號前查獲被告丙○○持有扣案之槍彈證稱「純屬巧
        合」，其當天與同事四人會在全國警員工作勤務加倍繁
        忙之農曆過年前後的「春安」期間，大隊人馬辛苦地從
        苗栗縣趕赴新竹市的目的，就是為了依據丁○○的線報
        來逮捕通緝犯甲○○，然警員在意外查得槍、彈後，竟
        即棄通緝犯甲○○於不顧，顯亦有悖常情。
    ２．警員所證與事實有所出入─
        (1)甲○○係有毒品前科之人，且在九十六年二月十一、
          十二日當時，甲○○正有一件違反毒品危害防制條例
          案件繫屬於本院（九十五年度訴字第五六一號），有
          甲○○之臺灣高等法院被告前案紀錄表一份附於本院
          卷內可憑，逮捕一名毒品前科之通緝犯竟需要四名警
          力之大陣仗，顯然此名通緝犯應非一般之人。
        (2)然，經本院依職權調閱甲○○所涉犯之本院上開毒品
          案件全案卷宗可知：甲○○在該案件中係被訴涉嫌施
          用毒品，並非重大刑案之被告，在上開案件審理期間
          確實曾因經法院合法傳喚、拘提均未到庭而經本院於
          九十五年十一月八日發佈通緝，然其經緝獲到案後，
          同年十二月二十五日即被撤銷通緝，之後又因拒不到
          庭，再度於九十六年五月二十二日由本院發佈通緝，
          此有上開九十五年度訴字第五六一號卷內相關資料影
          本（附於本院卷第一六九至一九頁）在卷可憑。從而
          ，甲○○在證人乙○○所證其接獲丁○○線報之九十
          六年二月十一、十二日當時，既未被本院或其他法院
          、檢察署通緝（此有臺灣高等法院被告通緝紀錄表一
          份附於本院卷第一六０頁），則甲○○在當時並非通
          緝犯之身分至明，證人乙○○乃偵辦刑事案件多年之
          刑警，在警察局內透過電腦連線即可輕鬆核對丁○○
          所提供之線報內容是否正確，在警界的工作績效計算
          中，「春安」期間逮捕通緝犯之分數雖然不低，但警
          員查獲槍枝的分數更高，證人乙○○本身又不在新竹
          市服務，如非肯定甲○○係通緝犯，或另有線報得知
          有何重大消息，豈會浪費四名警力、耗費時間越區來
          新竹市查案？顯見證人乙○○於本院結證所陳述之證
          詞應有所隱瞞。
        (3)再，經傳訊證人丁○○，其於本院審理時到庭具結證
          稱：乙○○是我的朋友，在過年前時，他說要抓槍，
          問我有沒有人有寄藏槍枝，我告訴他有認識的人有，
          他問我有沒有確定，我說確定，我從朋友那知道曾志
          豪有槍，我就問丙○○可以把槍給我看看嗎，他答應
          後，我就聯絡乙○○，當晚在丙○○還沒到之前，陳
          文宗他們就已經先到我家樓下埋伏，等到丙○○來了
          、把槍拿出來交給我看，我就把槍拿在手上，拉了一
          下滑套給樓下的乙○○作為暗號，我就和丙○○一起
          下樓，這時乙○○就過來查獲丙○○；至於甲○○，
          她當時並不在我家，也應該沒有被通緝，如果她是通
          緝犯，我就不會讓她來我家免得惹麻煩，我並沒有告
          訴乙○○我家有通緝犯甲○○，乙○○是要來抓曾志
          豪的等語（詳見本院卷第二一九頁正面至二二六頁反
          面、九十六年九月二十日審判筆錄）。
      證人乙○○、丁○○二人均已各自於法庭上行交互詰問前
      經朗讀結文後具結擔保其等證言之真實，證人丁○○於本
      院審理時並不否認自己是要給證人乙○○作業績，對於何
      以能查獲本案之主要情節，證人乙○○自稱消息來源的證
      人丁○○在本院所具結證述之內容竟又與證人乙○○所言
      不同，復有本院依職權調閱之甲○○通緝資料在卷可佐（
      如前所述），是以，證人乙○○與丁○○二人證述之情節
      竟有如此大的出入，顯然此案背後必有隱情。
（三）被告丙○○於偵查中之說法：
    １．被告丙○○於被查獲後之二次警訊時，均坦承查獲之槍
        彈為其所有，並自白稱：槍彈是在被警方逮捕前約六小
        時，也就是十一日下午五至六時時開車經過竹北市的「
        竹北ＫＴＶ」，因為尿急就下車方便，結果在店後方的
        汽車修理場前堆置廢油桶旁的角落看到一個牛皮紙袋，
        摸起來很重就打開看，看到是槍就想拿去給別人鑑定，
        所以用自己車上的黑色手提包來裝等語（見偵查卷第四
        至十二頁）。
    ２．在檢察官偵訊時，被告丙○○對於其在何處撿到扣案槍
        彈時，其仍作同上之陳述，並稱：我打開紙袋看後，認
        為其中一把槍有危險性，我想把槍交給警察，但是我怕
        警察不相信我，我就打電話給丁○○，想說到場再跟他
        講這件事（見偵查卷第四四頁）；但是經檢察官多次詢
        問質疑其槍彈來源、為何帶槍去找丁○○、既然認為其
        中一把槍有危險性可能會打到自己為何還要把槍帶走等
        問題時，被告丙○○則均「沈默不語」，有九十六年二
        月十二日之訊問筆錄一份附於偵查卷第四四至四六頁可
        參。
      被告丙○○在警訊及檢察官訊問時都已坦承持有槍彈，但
      其回答中關於何以能輕易拾獲槍彈、拾獲後之反應等有許
      多不合常理之處，檢察官就被告丙○○回答中幾個不合理
      的問題再仔細追問時，被告丙○○竟均沈默不說話，此舉
      顯與一般案件中被告確實有犯罪而坦承犯案之情況不同。
（四）發現警員乙○○與線民丁○○間的異常通聯：
    １．被告丙○○於本院審理時翻異前詞─
        被告丙○○在偵查中因受羈押，經檢察官起訴後於九十
        六年三月二十九日移送本院審理時，經訊其對於犯罪事
        實是否認罪時，被告丙○○否認犯罪並作如上理由四之
        辯解，本院遂依職權及指定辯護人之後的聲請向遠傳電
        信調取自九十六年二月八日至十四日止間，被告丙○○
        使用之0000000000號行動電話與證人丁○○在警訊筆錄
        時所留下其使用之0000000000號行動電話之雙向通聯記
        錄（附於本院卷第五一至七五、八三至一０七頁可稽）
        。
    ２．經傳訊證人丁○○，其於本院審理時證稱其當時使用之
        行動電話有二支，一支為0000000...（稱忘記了，後三
        碼可能是660.），另一支即為0000000000號，再由調得
        之九十六年二月八日至十四日止間，被告丙○○使用之
        0000000000號行動電話與證人丁○○使用之0000000000
        號行動電話之雙向通聯記錄中可發現，被告丙○○的通
        聯記錄中並沒有與0000000...通話之記錄，而依證人丁○○所記得之0000000000號碼中，被告丙○○與丁○○
        二人僅在十一日及十二日凌晨間有電話聯絡共十通，且
        主要都集中在十一日晚上八時五十二分起至十二日凌晨
        零時一分許（詳見本院卷第八八頁反面至九一頁正面、
        一０四頁反面至一０六頁正面），在同年月十日以前，
        二人間並無任何電話聯絡，但從十一日下午近三時許之
        二時五十五分三十七秒起，二人即陸續有電話聯絡，並
        非證人丁○○所證述僅在晚上八、九點時有通話，證人
        丁○○顯有避重就輕之嫌。
    ３．證人乙○○於本院審理時證稱其當時使用之行動電話號
        碼為0000000000號，由調得之上開被告丙○○與證人丁○○使用之0000000000號行動電話之雙向通聯記錄中，
        在證人丁○○部分，居然在調得之記錄內（自九十六年
        二月八日零時至同年月十四日晚上二十三時五十九分五
        十九秒止）發現：
        (1)案發前之九十六年二月八日當天零時十三分四十五秒
          起，證人乙○○就有撥打證人丁○○電話之通話記錄
          ，在八日當天二人間共有九通電話聯絡（丁○○打給
          乙○○分別為：00:27:03至00:27:57、00:59:14至00
          :59:25、00:59:42至00:59:47、02:08:59至02:09:36
          ；乙○○打給丁○○分別為：00:13:45至00:15:14、
          01:0 3:19至01:03:33、21:14:09至21:15:10、22:30
          :38 至22:31:27、23:58:48至23:59:30）；
        (2)同年月九日，證人乙○○與丁○○間則有五通電話聯
          （丁○○打給乙○○分別為：04:07:46至04:07:55、
          19:49:40至19:50:29；；乙○○打給丁○○分別為：
          00:08:57至00:10:15、03:04:28至03:04:37、03:18:
          09至03:18:25）；
        (3)案發前之同年月十日，證人乙○○與丁○○間則有四
          通電話聯絡（丁○○打給乙○○為：19:55:45至19:5
          5:59；乙○○打給丁○○分別為：00:11:21至00:12:
          01、01:19:41至01:20:02、18:34:34至18:35:18）；
        (4)在九十六年二月十一日當天，證人丁○○與乙○○間
          ，竟然自凌晨四時零分五十四秒（04:04:45）開始，
          或由證人丁○○打給證人乙○○、或由證人乙○○打
          給丁○○，二人彼此間有高達三十四通之電話聯絡，
          最密集的時段則是集中在晚上九時四十三分三十二秒
          開始到十一時五十六分零四秒為止，短短一小時又十
          餘分鐘的時間內，共有二十八通之多；翌（十二）日
          在被告丙○○為警查獲的凌晨一時許前，證人丁○○
          與乙○○間，亦有六通的電話通聯（詳見本院卷第八
          八頁反面至九一頁正面）。
        (5)被告丙○○被查獲後之同年月十二日凌晨一時許至十
          四日晚間為止，證人乙○○與丁○○間反而僅有五通
          電話聯絡，且均為證人丁○○打給乙○○（分別為：
          十二日之03:13:36至03:14:03、17:55:42至17:56:55
          、18:00:22至18:01:09、18:45:59至18:46:31、22:3
          3:41至22:34:26、十三日之18:51:43至18:58:14），
          證人乙○○則未與證人丁○○為任何聯絡（此有行動
          電話號碼0000000000號自九十六年二月八日至十四日
          為止之雙向通聯記錄一份附於本院卷內第八三至九七
          頁可參。
        證人丁○○有違反槍砲彈藥刀械管制條例、恐嚇等前科
        ，並曾因檢肅流氓條例被本院裁定交付感訓處分確定，
        有證人丁○○之臺灣高等法院被告前案紀錄表一份附於
        本院卷第一六二至一六八頁可憑，而證人乙○○為偵查
        犯罪之警務人員，其平日與證人丁○○時有聯繫已非尋
        常，而由上開證人乙○○與丁○○二人間在被告丙○○
        被證人乙○○查獲前如此高頻率、密集的互相電話聯絡
        、被查獲後證人乙○○即未再找過證人丁○○等情，佐
        以本案被告丙○○於本院之上開辯解及被告丙○○幾次
        與證人丁○○聯絡及被警查獲的時間，顯然證人乙○○
        與丁○○二人似乎是為著某件事而有前揭異常之通聯。
（五）被告丙○○於本院之供述可以採信之理由：
    １．證人丁○○於本院審理時固坦承其曾在九十六年二月十
        一日傍晚開車自其新竹市○○路之住處附近出發欲載證
        人甲○○返回甲○○位在新竹縣湖口鄉之住處，惟矢口
        否認被告丙○○當天有另外駕車並跟車在後、有在中途
        經過竹北市時停車與被告丙○○碰面乙情，與被告丙○○之前開供詞不符。然，經傳訊證人甲○○，其於本院
        審理時雖表示對於九十六年二月十一日所發生之事情已
        有部分不復記憶，但對於當天確實有搭乘證人丁○○所
        駕駛之自小客車前往新竹縣湖口鄉、中途曾在新竹縣竹
        北市的加油站附近停車與被告丙○○碰面乙情，已明確
        證述在卷，證人甲○○與丁○○的關係較好，當時又是
        同車之人，惟其二人之證述並不一致，但證人甲○○此
        部分之證詞確與被告丙○○之供述相符。
    ２．再者，依被告丙○○之上開理由四之辯解去核對本院事
        後調得之上開被告丙○○所有的行動電話通聯記錄：
        (1)被告丙○○應確實有在十一日下午接到電話後至證人
          丁○○之住處─
          在九十六年二月十一日下午二時五十五分被告丙○○
          與丁○○通話時，被告丙○○係位在遠傳電信設於新
          竹縣新豐鄉○○路○段七八二號五樓之編號一五二五
          三號基地台附近，到了同日下午三時四十六分許時，
          被告丙○○則已經出現在遠傳電信設在新竹市○○路
          三二０號十二樓之編號一四四三二號基地台附近，再
          比對證人丁○○之通聯記錄顯示，證人丁○○位於新
          竹市○○路一九二號二樓之住處應該即為遠傳電信編
          號一四四三二號基地台所包涵之範圍，此有上開通聯
          記錄及證人丁○○之證詞在卷可考，是以，被告曾志
          豪供稱其係在家裡（按：新豐鄉住處）接到證人羅坤
          煌之電話後，先到新竹市證人丁○○之住處了解事情
          之供詞，應為真實。
        (2)被告丙○○、證人甲○○均稱當日傍晚是一起由證人
          丁○○之住處出發前往新竹縣湖口鄉當係事實─
          依被告丙○○十一日下午之通聯記錄顯示，在下午五
          時五十六分許被告丙○○與友人通話時，其所在位置
          即已在遠傳電信設在新竹縣竹北市之編號一五二九六
          號、設於新竹縣竹北市○○○○ 街（按：通聯記錄上
          之街名呈現電腦亂碼，經向遠傳電信查詢後因其電腦
          亦呈現亂碼而無從確認，有本院公務電話記錄表一份
          在卷可參）五九號十四樓之基地台，隨後被告丙○○
          與證人丁○○在下午五時五十七分四十二秒通話時，
          被告丙○○仍位在該處（見本院卷第一０四頁反面）
          ，此時證人丁○○亦係位在新竹縣竹北市，其使用之
          基地台為遠傳電信編號一五六八一號、設於新竹縣竹
          北市○○路二七七巷一之一號閣樓及樓頂平台之基地
          台（見本院卷第八九頁正面），之後，在同日下午六
          時二十分許以後，被告丙○○與證人丁○○二人分別
          使用行動電話與他人聯絡時，被告丙○○與證人羅坤
          煌二人之行動電話基地台竟均為遠傳電信編號一五六
          六三號、設於新竹縣湖口鄉○○村○○路一０二四巷
          四二號之基地台（見於本院卷第八九頁正面、一０五
          頁正面），顯然證人丁○○證稱其當日並未到新竹縣
          竹北市之證詞並不實在，被告丙○○辯稱其有駕車在
          後跟著證人丁○○的車子往湖口鄉之方向開的說詞較
          為可信，否則二人通話時行動電話的基地台應會不同
          ，益徵證人甲○○之上開證詞及被告丙○○之辯解較
          可採信。
        (3)被告丙○○取得槍、彈後，係依證人丁○○之要求，
          要在晚上將槍、彈再交給證人丁○○─
          證人丁○○在十一日下午六時三十三分許與被告曾志
          豪通話結束後，隨即在同一個基地台附近接獲證人陳
          文宗之電話，被告丙○○則在與證人丁○○結束通話
          後即返回新豐鄉，在晚上八時零一分許後，二人確實
          有再聯絡，證人丁○○當時人尚在湖口鄉，在同日晚
          上十時十一分許證人丁○○撥打電話給被告丙○○後
          之二分鐘，證人丁○○撥打電話使用予他人之基地台
          則又為遠傳電信編號一四四三二號即其住處附近之基
          地台，之後即一直在該地，顯示證人丁○○應已從外
          面返回住處；在證人丁○○與被告丙○○為上開聯絡
          後至十二日凌晨零時零一分二十九秒被告丙○○撥打
          給證人丁○○並通話四秒之電話聯絡間，證人丁○○
          與乙○○二人間竟有多達二十五通之電話聯絡，已如
          前述，證人丁○○於本院審理時亦表示證人乙○○一
          直在打電話確認被告丙○○到了沒，顯然證人丁○○
          與乙○○二人均可確信被告丙○○在隨後到達證人羅
          坤煌住處時會攜帶槍、彈，此點應非「巧合」，當係
          有心設計。
    ３．況，被告丙○○前雖有毒品及竊盜前科，但尚無違反槍
        砲彈藥刀械管制條例之記錄，亦有被告丙○○之臺灣高
        等法院被告前案紀錄表一份附卷可考，本案因無事前之
        檢舉筆錄，全案並無任何證據證明被告丙○○在證人丁○○在九十六年二月十一日下午近三時許與其聯絡前被
        告丙○○有持有槍、彈之行為，即該批被查獲之槍彈尚
        無何證據證明在九十六年二月十一日下午三時許前為被
        告丙○○所持有，雖於同年月十二日凌晨一時在被告丙○○手提之皮包中查獲扣案槍彈，惟被告丙○○之辯解
        又與本院事後所調取之通聯記錄、證人甲○○之證詞相
        吻，經調查事證後復發現本案有如上之諸多事證、疑點
        ，已足供本院合理懷疑被告丙○○被證人乙○○查獲持
        有槍、彈，係證人乙○○與丁○○合作「陷害教唆」被
        告丙○○寄藏槍、彈之結果。
六、承上所述，並無證據證明被告丙○○原有犯罪之故意，被告
    丙○○手中所提之槍、彈純係因證人乙○○與丁○○之設計
    誘陷，以唆使其萌生寄藏槍、彈之犯罪意念，並進而為寄藏
    行為，證人丁○○再配合證人乙○○誘騙被告丙○○手持受
    寄藏之槍、彈出現在證人丁○○住處時，警員乙○○即上前
    予以逮捕被告丙○○，惟，既然本案警員查獲被告丙○○持
    有具殺傷力之槍、彈之行為係被告丙○○被警員（即證人乙○○）及線民（即證人丁○○）陷害教唆寄藏具殺傷力之槍
    、彈所造成，證人乙○○之目的係為了自己在「春安」期間
    製造上級長官要求之績效，縱有查緝犯罪之內含，但其手段
    顯然已違反憲法對於基本人權之保障，且已逾越偵查犯罪之
    必要程度，對於公共利益之維護並無意義，是以依上開最高
    法院之判決意旨，本案之警員此等違反法定程序所取得之證
    據資料即證據（三）、（四）之槍、彈及搜索扣押筆錄等，
    均應不具有證據能力而予以排除之。
七、至於證人丁○○於警訊時之證述，雖被告及辯護人於言詞辯
    論終結前均未對其聲明異議，依刑事訴訟法第一百五十九條
    第二項之規定而認為有證據能力，惟上開警訊筆錄因係證人
    丁○○陷害教唆被告丙○○犯罪後於警局所為之指證筆錄，
    經本院調查證據後，認上開警訊筆錄之內容顯與事實不符而
    不可採。
八、綜上，本案因調查證據後，認定係被告丙○○被證人乙○○
    及證人丁○○陷害教唆寄藏具殺傷力之槍、彈而被警查獲，
    上開槍、彈既已經排除其證據能力，所餘之槍彈鑑定書、搜
    索扣押筆錄、現場照片及被告於偵查中之自白等證據亦均不
    足以作為認定被告丙○○有公訴意旨所指之持有具殺傷力槍
    、彈之犯行，既然不能證明被告丙○○犯罪，自應依法為被
    告丙○○無罪判決之諭知。
九、本案證人乙○○身為執法人員，竟不知以合法方法偵查犯罪
    ，僅為配合上級政策、爭取績效而罔顧人民之基本人權及偵
    查程序正義之嚴守，故意教唆他人犯罪，又於本院審理時於
    具結後仍為虛偽不實之證言，其所涉犯偽證罪嫌部分及另證
    人丁○○所涉犯違反槍砲彈藥刀械管制條例、誣告及偽證等
    罪嫌部分，均應另行由檢察官偵處之，以懲不法。至於各地
    的基層警員平日忙於維持社會治安、確保老百姓之生命與財
    產安全，工作負擔實已十分繁重，但上級警察機關每每到了
    農曆過年前即有「春安」專案，或者新首長上任等時機，不
    時有種種「拼治安」的活動，以短期的數字績效壓力在無形
    中逼迫員警務必衝出案件、交出漂亮數字，實為導致諸如本
    案陷害教唆之違法手段的出現，此種政策對於維護治安及人
    民權利之保障實無助益，往後上級警察機關的政策實有重新
    、從心檢討之必要，以避免類似本案之情況再度發生，附此
    敘明。
據上論斷，依刑事訴訟法第三百零一條第一項，判決如主文。
本案經檢察官侯少卿到庭執行職務。
中　　華　　民　　國　　96　　年　　10　　月　　12　　日
              刑事第六庭  審判長法  官  遲中慧
                                法  官  魏瑞紅
                                法  官  方鴻愷
以上正本證明與原本無異。
如不服本判決應於收受本判決後10日內向本院提出上訴書狀，上
訴書狀應敘述具體理由。上訴書狀未敘述上訴理由者，應於上訴
期間屆滿後20日內補提理由書狀於本院 (均須按他造當事人之人
數附繕本 )「切勿逕送上級法院」。
中　　華　　民　　國　　96　　年　　10　　月　　12　　日
                                書記官  柯雅菱
